臺灣臺中地方法院民事裁定　　　　　　　96年度聲字第2418號
聲　請　人　何金隆即祭祀公業何子璇管理人
相　對　人　甲○○
上列當事人間請求返還擔保金事件，本院裁定如下：
    主      文
聲請駁回。
聲請程序費用由聲請人負擔。
    理      由
一、本件聲請意旨略以：聲請人與相對人間請求損害賠償事件，
    聲請人前遵本院95年裁全字第6242號裁定，提存新臺幣49萬
    元為擔保金，並以本院95年度存字第3301號提存事件提存後
    ，聲請本院以95年執全字第2925號假扣押執行事件，對相對
    人之財產為假扣押。惟嗣後聲請人已撤回起訴，並聲請撤銷
    上開假扣押裁定，經本院95年度裁全聲字第893號裁定在案
    ，是訴訟已終結。聲請人乃定20日以上期間催告相對人行使
    權利，相對人迄今未為行使，爰依民事訴訟法第104條第1項
    第3款（聲請人誤載為同條項第2款）之規定聲請返還本院95
    年度存字第3301號提存事件之擔保金等語。
二、按訴訟終結後，供擔保人證明已定20日以上之期間，催告受
    擔保利益人行使權利而未行使，或法院依供擔保人之聲請，
    通知受擔保利益人於一定期間內行使權利並向法院為行使權
    利之證明而未證明者，法院應依供擔保人之聲請，以裁定命
    返還其提存物，民事訴訟法第第104條第1項第3款定有明文
    。前開規定，於其他依法令供訴訟上之擔保者準用之，並為
    同法第106條所明定。查聲請人主張之事實，固據其提出前
    開裁定、郵局存證信函、掛號郵件收件回執、提存書、國庫
    存款收款書等為證。惟依聲請人所提出之郵局存證信函、掛
    號郵件收件回執之記載，聲請人係對臺中縣大里市○○路88
    巷2號為送達，而相對人甲○○係住於臺中市○○區○○路1
    段30號，並已於96年7月9日過世等情，有其戶籍謄本1份在
    卷可稽。又聲請人以臺中法院郵局第2907號存證信函通知相
    對人行使權利之通知函係於96年8月22日送達於相對人，惟
    相對人業於送達前死亡，顯不可能親自收受前開催告通知函
    ，是前揭掛號郵件收件回執雖有相對人之印文，然應非相對
    人所蓋，聲請人所為之催告，難認合法。又相對人既於本件
    聲請前即已死亡，已無當事人能力，聲請人亦不得列其為相
    對人，對其請求返還擔保金。綜上所述，本件聲請人聲請返
    還擔保金，尚與民事訴訟法第104條第1項第3款前段之規定
    未合，自應駁回。
三、依民事訴訟法第95條、第78條，裁定如主文。
中　　華　　民　　國　　96　　年　　12　　月　　10　　日
                  民事第三庭  法  官  黃渙文
正本係照原本作成。
如對本裁定不服，應於裁定送達後10日內向本院提出抗告狀（須
附繕本），並繳納抗告裁判費新臺幣1,000元。
中　　華　　民　　國　　96　　年　　12　　月　　10　　日
                              書記官
